【裁判字號】    89,上易,34
【裁判日期】    890126
【裁判案由】    竊盜
【裁判全文】
臺灣高等法院臺中分院刑事判決          民國八十九年度上易字第三四號
    上  訴  人
    即  被  告  丙○○
    選任辯護人  張良舉  律師
右上訴人因竊盜案件，不服台灣台中地方法院中華民國八十八年十一月二十四日第一
審判決（民國八十八年度易字第三一七八號，起訴案號：台灣台中地方法院檢察署民
國八十八年度偵字第一四二七○號），提起上訴，本院判決如左：
    主      文
上訴駁回。
    事      實
一、丙○○曾因違反懲治盜匪條例案件，於民國（下同）七十九年五月五日經本院判
    處有期徒刑七年六月確定，經執行後於八十一年九月十九日獲准假釋出獄，於八
    十五年一月二十七日假釋期滿以已執行完畢論，猶不知悔改，竟基於意圖為自己
    不法所有之犯意聯絡，夥同甲○○（為現役軍人，由軍法機關另案偵辦處理）及
    不詳姓名年籍年約十八、九歲綽號「阿草（或阿緊）」之男子共三人，於八十八
    年四月十二日下午十五時許，持客觀上具有危險性之兇器檳榔刀一把，由丙○○
    駕駛車號ＮＶ─一○七二號自用小貨車，共同前往台中縣東勢鎮○○里○○路二
    號旁之檳榔園，由甲○○及該綽號「阿草（或阿緊）」之不詳姓名年籍之男子下
    手竊割丁○○所有檳榔樹上之檳榔約三百粒，得手後交由丙○○販賣。嗣經丁○○記下上開貨車之車號。於翌日即八十八年四月十三日，經鄰居發現該自用小貨
    車又在上址附近出沒而通知丁○○並報警查獲，復在該貨車上扣得丙○○不知情
    友人林國棟所有檳榔刀一把。
二、案經台中縣警察局東勢分局報請臺灣臺中地方法院檢察署檢察官偵查起訴。
    理      由
一、訊據上訴人即被告丙○○（下稱上訴人）對其於前開時地為警查獲之事實，雖供
    認無訛，但矢口否認有右揭竊盜犯行，辯稱：渠當日係與張嘉秩去現場附近釣魚
    ，渠並未偷檳榔云云。經查：右揭事實，業據共犯甲○○於警訊時坦承稱：「我
    與丙○○及綽號阿緊男子，於八十八年四月十二日下午十五時許，在台中縣東勢
    鎮○○里○○路二號偷割丁○○所有之檳榔。」、「由綽號阿緊男子拿檳榔刀進
    行竊割，我則把割下之檳榔拿至車上，丙○○開車，竊得之檳榔由丙○○處理」
    等語不諱，並經被害人丁○○於警訊時指訴失竊檳榔之情節大致相符。另證人即
    承辦警員林志明、黃尊珍於原審法院審理時亦指證稱：上訴人與共犯甲○○於警
    局偵訊時確有坦認竊取檳榔，且上訴人嗣並與被害人丁○○成立和解，並賠付新
    台幣（下同）一萬元等語。另上訴人於警局亦已坦承渠於八十八年四月十二日下
    午十五時由許駕駛車號ＮＶ－一○七二號之自用小貨車搭載甲○○及綽號「阿草
    」者至上開被害人丁○○之檳榔園，甲○○、「阿草」下車後，旋其二人手，上
    拿數百粒檳榔回來，「阿草」並坦陳該檳榔係偷的，嗣該等檳榔由渠拿去南投縣
    草屯鎮賣掉等語，旋其於原審法院審理中亦供認事後渠已賠付被害人丁○○一萬
    元等情。苟上訴人未與共犯甲○○、「阿草（或阿緊）」者偷取被害人丁○○檳
    榔，其又何須與被害人丁○○和解賠償損害，復有檳榔刀一把扣案可資佐證，足
    認共犯甲○○於警訊時之自白與事實相符。又上訴人雖辯稱其係以從事買賣檳榔
    為業，故渠車上有檳榔云云，然其並未能說出案發日其究係向何人購得檳榔以供
    其轉售圖利，竟諉稱該名出售檳榔予渠之人，已因地震而死亡云云，顯見上訴人
    空言所辯，與共犯甲○○嗣於檢察官偵查及原審法院審理中否認有與上訴人竊取
    檳榔之供詞，是上訴人請求再傳喚共犯甲○○俾找出綽號「阿緊（或阿草）」者
    ，本院認本案件事證已明核無必要，附此明。純均係圖卸刑責之詞，不足採信
    。本件事證已臻明確，上訴人犯行洵堪認定。
二、查上訴人及甲○○、不詳姓名年籍之十八、九歲男子等三人竊取檳榔所使用之檳
    榔刀，在客觀上具有危險性，足供兇器使用，是核上訴人所為，係犯刑法第三百
    二十一條第一項第三款、第四款（公訴人漏未引用）之結夥三人以上攜帶兇器竊
    盜罪。上訴人與甲○○、該不詳姓名年籍之男子間，有犯意之聯絡及行為之分擔
    ，為共同正犯。又上訴人曾因違反懲治盜匪條例案件，於七十九年五月五日經本
    院判處有期徒刑七年六月確定，經執行後於八十一年九月十九日獲准假釋出獄於
    八十五年一月二十七日假釋期滿以已執行完畢論，有本院被告全國前案紀錄表一
    件附卷可按，其於五年內再犯本件本刑為有期徒刑以上之刑之罪，為累犯，應依
    法加重其刑。原審審酌上訴人之素行資料，犯罪之動機、目的、手段及犯後猶飾
    詞狡辯、不知悔改等一切情狀，適用刑法第三百二十一條第一項第三款、第四款
    、第四十七條規定，量處上訴人有期徒刑拾月，以示懲儆，並以扣案之檳榔刀一
    把，為上訴人之友人林國棟所有，業為其供明在卷，是該檳榔刀雖係供上訴人等
    人犯罪所用之物，亦不予宣告沒收，其認事用法，核無違誤，量刑亦稱允洽。上
    訴人上訴意旨仍否認其有竊盜犯行云云，經詳核為無理由，自應予駁回。
三、據上論斷，應依刑事訴訟法第三百六十八條，判決如主文。
本案經檢察官乙○○到庭執行職務。
中      華      民      國    八十九     年      一       月   二十六   日
                                  臺灣高等法院臺中分院刑事第三庭
                                        審判長法  官  方  艤  駐
                                              法  官  王  德  麟
                                              法  官  吳  信  銘
右正本證明與原本無異。
不得上訴。
                                              書記官  柯  孟  伶
中      華      民      國    八十九     年      一       月   二十七   日
附錄本案論罪科刑法條：
刑法第三百二十一條第一項：
犯竊盜罪而有左列情形之一者，處六月以上五年以下有期徒刑：
三、攜帶兇器而犯之者。
四、結夥三人以上而犯之者。
                Ｑ


司法院資訊處製作；財團法人民間司法改革基金會備份。
